Minutes et répertoires du notaire Louis COLLAS de MARIMON, 27 février 1778 - 20 juillet 1781 (étude XXXVI)
Archives nationales
- Répertoire(s) de Louis COLLAS de MARIMON, 22 juin 1771 - 19 juillet 1781; MC/RE/XXXVI/6
  - Répertoire. 1771, 22 juin - 1781, 19 juillet, 22 juin 1771 - 19 juillet 1781; MC/RE/XXXVI/6
    - Contrat de mariage entre Pierre Gossin et Louise Margueritte Zarrou, 1er février 1781
      contrat de mariage; Gossin, Pierre; Zarrou, Louise-Margueritte
    - Notoriété portant renonciation par la veuve Bernard et la veuve Delacour à la succession de monsieur Delacour, 10 février 1781
      notoriété; renonciation; Bernard (veuve); Delacour (veuve); Delacour (monsieur)
    - Testament de monsieur de Rochefort d'Ally, 16 février 1781
      testament; Rochefort d' Ally (monsieur de)
    - Contrat de mariage entre Pierre Christophe Delaporte et Marie Anne Michel Porchel, 17 février 1781
      contrat de mariage; Delaporte, Pierre-Christophe; Porchel, Marie-Anne-Michel
    - Notoriété constatant les héritiers de Ponce Serval, 17 février 1781
      notoriété; Serval, Ponce
    - Inventaire après décès de Guillaume Sinet, 19 février 1781
      inventaire après décès; Sinet, Guillaume
    - Inventaire après décès de Guillaume Sinet, 19 février 1781
    - Notoriété portant renonciation par François Joseph Descamps à la succession de sa mère, 21 février 1781
      notoriété; renonciation; Descamps, François-Joseph; Descamps (dame)
    - Inventaire après décès de Geneviève Hurel épouse Jean François Gely, 24 février 1781
      inventaire après décès; Hurel, Geneviève; Gely, Jean-François
    - Contrat de mariage entre André Didier et Marie Françoise Masson, 24 février 1781
      contrat de mariage; Didier, André; Masson, Marie-Françoise
    - Inventaire après décès de Geneviève Hurel, épouse de Jean François Gely, 24 février 1781
    - Inventaire après décès de Mathieu Verreux, 3 mars 1781
      inventaire après décès; Verreux, Mathieu
    - Inventaire après décès de Mathieu Verreux, 3 mars 1781
    - Notoriété constatant les héritiers de Jean Lagrange, 6 mars 1781
      notoriété; Lagrange, Jean
    - Notoriété en rectification des noms de Jacques Pignault, 14 mars 1781
      notoriété; Pignault, Jacques
    - Contrat de mariage entre monsieur le vicomte de Caral et mademoiselle de Beauharnois, 21 mars 1781
      contrat de mariage; Caral, (monsieur de); Beauharnois (mademoiselle de)
    - Notoriété portant renonciation par les demoiselles de Voussy à la succession de leur mère, 29 mars 1781
      notoriété; renonciation; Voussy (demoiselles de); Voussy (dame de)
    - Contrat de mariage entre le sieur Marchand et la demoiselle Bobe, 31 mars 1781
      contrat de mariage; Marchand (sieur); Bobe (demoiselle)
    - Notoriété constatant les héritiers de Angélique Marigny, épouse Hiesse, 3 avril 1781
      notoriété; Marigny, Angélique; Hiesse (épouse)
    - Contrat de mariage entre le sieur Simon et la demoiselle Scop, 4 avril 1781
      contrat de mariage; Simon (sieur); Scop (demoiselle)
    - Inventaire après décès de Dominique Jacquemin, 7 avril 1781
      inventaire après décès; Jacquemin, Dominique
    - Inventaire après décès de Dominique Jacquemin, 7 avril 1781
    - Inventaire après décès de Liévin de Monmonnier, 9 avril 1781
      inventaire après décès; Monmonnier, Liévin de
    - 'inventaire après décès de Lievain Demonmonnier; ', 9 avril 1781
      inventaire après décès; Demonmonnier, Liévain
    - Notoriété portant renonciation par la veuve Verreux à la communauté d'entre elle et son mari, Mathieu Verreux, 10 avril 1781
      notoriété; renonciation; Verreux (veuve); Verreux, Mathieu
    - Inventaire après décès de Adrien Langlois, 11 avril 1781
      inventaire après décès; Langlois, Adrien
    - Inventaire après décès de Adrien Langlois, 11 avril 1781
    - Contrat de mariage entre monsieur de Fonton et mademoiselle d'Aprincourt, 16 avril 1781
      contrat de mariage; Fonton (monsieur de); Aprincourt (mademoiselle d')
    - Contrat de mariage entre le sieur Chabry et la dame Lagneau, 18 avril 1781
      contrat de mariage; Chabry (sieur); Lagneau (dame)
    - Inventaire après décès de Jean Louis Surgeon, 19 avril 1781
      inventaire après décès; Surgeon, Jean-Louis
    - Inventaire après décès de Jacques Louis Surgeon, 19 avril 1781
      inventaire après décès; Surgeon, Jacques-Louis
    - Notoriété constatant les héritiers de monsieur Chauvigny de Blois, 1er mai 1781
      notoriété; Chauvigny de Blois (monsieur)
    - Notoriété portant renonciation par la veuve Langlois à la communauté d'entre elle et son mari, 1er mai 1781
      notoriété; renonciation; Langlois (veuve)
    - Notoriété portant renonciation par le mineur Langlois à la succession de son père, 5 mai 1781
      notoriété; renonciation; Langlois (sieur); Langlois (sieur)
    - Inventaire après décès de Marie Adrienne Morgan, 9 mai 1781
      inventaire après décès; Morgan, Marie-Adrienne
    - Notoriété portant renonciation par madame de Monmonier à la communauté d'entre elle et son mari, 14 mai 1781
      notoriété; renonciation; Monmonier (madame de); Monmonier (monsieur de)
    - Testament déposé de la dame veuve Aveline, 18 mai 1781
      testament; dépôt de pièces; Aveline (veuve)
    - Contrat de mariage entre François Coutot et Marie Jeanne Edmée Chéron, 22 mai 1781
      contrat de mariage; Coutot, François; Cheron, Marie-Jeanne-Edmée
    - Inventaire après décès de Marie Adrienne Morgan voir au 11 mai 1781, 28 mai 1781
    - Inventaire après décès de l'épouse Delafosse, 31 mai 1781
      inventaire après décès; Delafosse (épouse)
    - Inventaire après décès de la dame Delafosse, 31 mai 1781
      inventaire après décès; Delafosse (dame)
    - Inventaire après décès de Daugis demoiselle Jourdain, 1er juin 1781
      inventaire après décès; Jourdain, Daugis demoiselle
    - Inventaire après décès de la demoiselle Jourdain d'Augis, 1er juin 1781
      inventaire après décès; Jourdain d'augis (demoiselle)
    - Compte d'exécution testamentaire de Jean Jacques Grent et de Marie Goupy, 7 juin 1781
      compte d'exécution testamentaire; Grent, Jean-Jacques; Goupy, Marie
    - Compte d'exécution testamentaire des sieurs Etienne Chazal et Adrien Bessin, 15 juin 1781
      compte d'exécution testamentaire; Chazal, Etienne; Bessin, Adrien
    - Dépôt du mortuaire de monsieur Destrada, 18 juin 1781
      acte d'état civil; dépôt de pièces; Destrada (monsieur)
    - Notoriété portant renonciation par la demoiselle Vienot à la succession de son père, 30 juin 1781
      notoriété; renonciation; Vienot (demoiselle); Vienot (sieur)